【裁判字號】    89,竹小,291
【裁判日期】    891220
【裁判案由】    給付費用
【裁判全文】
臺灣新竹地方法院民事判決  八十九年度竹小字第二九一號
    原      告  新竹市空軍三村.
                宅Ａ區管理委員會
    法定代理人  丙○○
    被      告  甲○○
右當事人間請求給付費用事件，本院判決如左：
    主      文
被告應給付原告新台幣肆仟元。
訴訟費用新台幣壹佰貳拾參元由被告負擔。
本判決得假執行。
    事實及理由
一、原告訴之聲明：如主文第一項所示。
二、事實摘要：
（一）原告主張被告於民國八十九年一月二十日簽立切結書，取得乙○○○○○○○
      ○○○地下室二樓一三○號車位（下稱系爭車位）之使用資格，並同意遵守乙
      ○○○○○○○○○○之停車場管理辦法，按月繳納停車場雜支費新台幣（下
      同）一千元。嗣被告繳交四月份之雜支費後，已領得停車證及停車場大門遙控
      器，且自同年四月一日起開始停放車輛，惟被告就八十九年五月、六月、七月
      、八月之停車場雜支費共四千元則遲未繳納，經以存證信函催告亦不獲置理，
      為此請求被告如數給付。
（二）被告對於原告上開主張並不爭執，惟辯稱其已很久未將車輛停放於系爭車位，
      而且該車位屬開放式，每月一千元之收費標準過高，其他住戶均有意見等語。
三、本院之判斷：
    原告主張被告於上開時日簽立切結書，取得系爭車位之使用資格，並同意遵守乙
    ○○○○○○○○○○之停車場管理辦法，按月繳納停車場雜支費一千元，嗣後
    曾繳納四月份雜支費，且領得停車證及停車場大門遙控器，惟就八十九年五月、
    六月、七月、八月共四千元之雜支費則遲未繳納，經以存證信函催告亦不獲置理
    等情，業據原告提出與其所述相符之切結書、停車場管理辦法各一份為證，且為
    被告所不爭執，自堪信為真正。被告雖辯稱很久未將車輛停放於系爭車位上，然
    為原告所否認，且縱令被告確無意願繼續使用該車位，自應將此意思告知原告，
    俾利原告依管理辦法第十一條之規定，將所空留之停車位另為統籌運用，對此被
    告自認未曾向原告表示不再停車，則其依管理辦法按月繳納一千元雜支費之義務
    仍然存在，不因被告實際使用與否而有差別，是其所辯，尚不足採。被告另辯稱
    車位屬開放式，收費標準過高一節。查系爭地下室停車場乃乙○○○○○○○○
    ○○此一公寓大廈之一部份，停車位之收費標準係經該公寓大廈全體區分所有權
    人會議決議後所實施，有系爭停車場管理辦法在卷可按，而公寓大廈管理條例之
    立法精神，即係利用區分所有權人會議此一民主方式，促使住戶自治性地達成管
    理維護與提昇居住品質之目標，倘被告認為車位收費過高，自應循於區分所有權
    人會議中提案決議之方式以求解決，但在既有之收費標準尚未變更前，被告仍負
    有依目前決議標準繳納停車場雜支費之義務。綜上，被告所辯，均不足取，原告
    請求被告給付八十九年五月至八月共四千元之停車場雜支費，為有理由，應予准
    許。
四、本件係為被告敗訴之小額訴訟判決，爰依職權宣告假執行。
五、據上論結，原告之訴為有理由，依民事訴訟法第四百三十六條之第二十三、第四
    百三十六條第二項、第七十八條、第四百三十六條之二十，判決如主文。
中      華      民      國    八十九    年     十二     月      二十    日
                                  臺灣新竹地方法院新竹簡易庭
~B法      官  李珮瑜
右為正本係照原本作成。
如對本判決上訴，非以違背法令為理由，不得為之，且須於判決送達後二十日內向本
院提出上訴狀（須按他造當事人之人數附繕本）。
~B書  記  官  蕭宛琴
中      華      民      國    八十九    年     十二     月      二十    日


司法院資訊處製作；財團法人民間司法改革基金會備份。
